# 请教陈版有关报表附注中企业合并和合并财务报表填列问题

提问人：JACK223344 时间：2011-03-25 10:03:48
请教陈版 会计报表附注中企业合并和合并财务报表-子公司情况-通过同一控制下的企业合并取得的子公司里面中本公司期末实际出资额是按照哪个数据来填列呢？有同事说应该按照收购时该公司账面所有者权益填列。我现在按同一控制收购所支付的对价来填列，不知可否？

回答人：chenyiwei
没有统一的规定。个人理解为按照帐面的长期股权投资成本填列，即合并日被合并方的帐面净资产乘以股权比例。